臺灣高等法院刑事判決　　　　　　　　　　　　　九十一年度交上易字第一二二號
　　上　訴　人
　　即　被　告　甲○○
右上訴人因過失傷害案件，不服臺灣台北地方法院九十年度交易字第三二九號，中華
民國九十一年三月六日第一審判決（起訴案號：臺灣台北地方法院檢察署九十年度偵
字第八一四四號），提起上訴，本院判決如左：
    主    文
上訴駁回。
    事實及理由
一、本案經本院審理結果，認第一審判決被告甲○○因過失傷害人，處拘役伍拾日，
    如易科罰金以佰元折算壹日，並無不當，應予維持，並引用第一審判決書記載
    之事實、證據及理由（見附件：第一審判決書）。
二、上訴意旨否認有過失傷害犯行，辯稱：是告訴人自己跌倒，伊並無撞及告訴人，
    告訴人提出乙種診斷書，伊亦可取得云云，但查，被告於八十九年九月六日事件
    發生時，經警為交通事故談話中，警訊：「肇事行進方向、車道及肇事經過情形
    ？」答稱：「我車沿和平東路西向東行．．．．．．至肇事地前時，見和平東路
    西向東號誌轉為黃燈，我繼續要通過路口時，我車的前車頭撞及由北向南穿越和
    平東路之行人的不明位置肇事」等語，又問以「發現危害狀況時距離對方多遠？
    」答稱：「撞到才知道撞到人」等語，此有交通事故談話紀錄表在卷足稽，且該
    文件係案發當日由台北市政府警察局大安分局警員闕志永所製作，經被告於文書
    上簽名，亦據證人即警員闕志永於原審結證屬實。衡諸常理警員對處理案件之文
    書無造假之動機與必要，被告所辯各節，顯係事後飾卸之詞，委無足採。至台北
    醫學大學附設醫院於九十年六月二十一日出具之乙○○之診斷證明書，詳載告訴
    人係於八十九年九月六日至該院急診治療，九月七日門診治療，診斷係頸椎及腰
    椎損傷，並蓋有該院診斷證明書專用章，是告訴人受有如上之傷害已至為明確，
    縱被告能另以其他方法取得同式樣之診斷書，但並無任何證據足認告訴人提出之
    診斷證明書有虛偽情事，自難據認診斷證明書所載不實，上訴意旨執此指摘，自
    非可採。綜上所述，被告犯行殊足認定，原審依法論科，核無不合，上訴意旨仍
    執陳詞指摘原判決不當，自無理由，應予駁回。
三、據上論斷，應依刑事訴訟法第三百六十八條、第三百七十三條，判決如主文。
本案經檢察官劉斐玲到庭執行職務。
中      華      民      國    九十一    年      五      月    二十八    日
                              臺灣高等法院刑事第十五庭
                                  審判長法  官  房  阿  生
                                        法  官  雷  元  結
                                        法  官  蔡  光  治
右正本證明與原本無異。
不得上訴。
                                        書記官  王  才  生
中      華      民      國    九十一    年      五      月    三十一    日
刑法第二百八十四條
因過失傷害人者，處六月以下有期徒刑、拘役或五百元以下罰金。致重傷者，處一年
以下有期徒刑、拘役或五百元下罰金。
從事業務之人，因業務之過失傷害人者，處一年以下有期徒刑、拘役或一千元以下罰
金。致重傷者，處三年以下有期徒刑、拘役或二千元以下罰金。
